【裁判字號】    99,易,372
【裁判日期】    990929
【裁判案由】    賭博
【裁判全文】
臺灣宜蘭地方法院刑事判決               99年度易字第372號
公  訴  人  臺灣宜蘭地方法院檢察署檢察官
被      告  乙○○
            甲○○
上列被告等因賭博案件，經檢察官提起公訴（99年度偵字第3161
號），被告等於本院審理時均就被訴事實為有罪之陳述，經告知
簡式審判程序之旨，並聽取公訴人及被告等之意見後，本院裁定
進行簡式審判程序審理，判決如下：
    主  文
乙○○犯意圖營利聚眾賭博罪，處有期徒刑陸月，如易科罰金，
以新臺幣壹仟元折算壹日。扣案之傳真機壹臺、電子計算機壹臺
、簽單玖張、開獎紀錄單拾張均沒收。
甲○○幫助犯意圖營利聚眾賭博罪，處有期徒刑貳月，如易科罰
金，以新台幣壹仟元折算壹日。
    犯罪事實
一、乙○○基於意圖營利之單一行為決意，自民國99年6月中旬
    起，向甲○○借用宜蘭縣宜蘭市○○路○段495巷46號2樓處
    所及該處（03）0000000號室內電話予不特定人簽賭六合彩
    ，以此方式聚集不特定之多數人簽選號碼與之賭博財物。甲
    ○○知悉上情，基於幫助之犯意，提供上開處所及室內電話
    供乙○○使用。而乙○○供不特定人簽注方式為每簽一注二
    星、三星、四星，賭資分別為新台幣（下同）80元，並約定
    所簽選號碼若對中每星期二、四、六之香港六合彩開獎號碼
    者，二星、三星、四星每注分別可贏得5,600元、56,000元
    、700,000元之彩金，如未對中，則賭資悉數歸其所有。嗣
    於99年7月15日19時55分許，為警在上處查獲，並扣得傳真
    機1臺、電子計算機1臺、簽單9張、開獎紀錄單10張。
二、案經宜蘭縣政府警察局報請臺灣宜蘭地方法院檢察署檢察官
    偵查後起訴。
    理  由
一、上開犯罪事實，業經被告乙○○、甲○○於本院審理時坦承
    不諱（見本院卷第18頁、第20頁），並有扣案之傳真機1臺
    、電子計算機1臺、簽單9張、開獎紀錄單10張可資佐證，則
    其等之自白應與事實相符，堪信為真實。從而，本件事證已
    明，被告二人犯行均堪認定。
二、核被告乙○○所為，係犯刑法第266條第1項前段之普通賭博
    罪、同法第268條之意圖營利供給賭博場所及聚眾賭博罪。
    又被告乙○○於各期「香港六合彩」開獎前多次收單下注之
    舉動，為單一犯意下之接續舉動，均僅論以一接續之行為。
    再被告乙○○所犯上開3罪間，係基於一個賭博犯意之決定
    ，以達成同一犯罪之各個舉動，係以一行為而觸犯上開3罪
    名，為想像競合犯，應依刑法第55條之規定從情節較重之意
    圖營利聚眾賭博罪處斷；另被告甲○○所為，則係犯刑法第
    30條前段之幫助被告乙○○犯第266條第1項前段之普通賭博
    罪、同法第268條之意圖營利供給賭博場所及聚眾賭博罪，
    為幫助犯，依刑法第30條第2項減輕其刑，又所犯上開3罪間
    係基於一個幫助犯意，以一行為觸犯上開3罪名，為想像競
    合犯，依刑法第55條之規定從一重之幫助意圖營利聚眾賭博
    罪處斷。爰審酌被告乙○○前於87年間即因犯賭博案件，經
    本院以87年度宜簡字第125號判處有期徒刑6月，於87年9月3
    0日易科罰金執行完畢，復於93年間因犯賭博案件，經本院
    以93年度宜簡字第133號判處有期徒刑3月，於93年7月15日
    易科罰金執行完畢，仍未知所警惕而再犯本件，及其犯罪動
    機、聚眾賭博對社會造成不良風氣及犯後坦承犯行之態度，
    暨被告甲○○以出借自己房屋、電話供乙○○使用而幫助其
    觸犯本件罪行、所為對社會造成之不良影響、犯後於本院審
    理時坦承犯行之態度等一切情狀，分別量處如主文所示之主
    刑，並均諭知易科罰金之折算標準，以資懲儆。
三、至扣案之傳真機1臺、電子計算機1臺、簽單9張、開獎紀錄
    單10張，係被告乙○○所有、供其本件犯罪所用之物，業據
    其供明在卷，應依刑法第38條第1項第2款規定宣告沒收之。
    又共同正犯因相互間利用他人之行為，以遂行其犯意之實現
    ，本於責任共同之原則，有關沒收部分，對於共犯間供犯罪
    所用之物，自均應為沒收之諭知，惟幫助犯僅係對於犯罪構
    成要件以外行為為加工，並無共同犯罪之意思，自不適用該
    責任共同原則，對於正犯所有供犯罪所用之物或犯罪所得之
    物，亦為沒收之諭知（最高法院89年臺上字第6946號、91年
    臺上字第5583號判決要旨參照），是以本件被告甲○○既為
    幫助犯，自不必對其亦為沒收之宣告，併此敘明。
據上論斷，應依刑事訴訟法第273條之1、第299條第1項前段，刑
法第30條、第266條第1項前段、第268條、第55條、第41條第1項
前段、第38條第1項第2款，刑法施行法第1條之1第1項、第2項前
段，判決如主文。
本案經檢察官陳錦雯到庭執行職務
中    華    民    國    99    年    9     月    29    日
                  刑事第四庭法  官  陳雪玉
以上正本證明與原本無異。
如不服本判決應於收受送達後十日內向本院提出上訴書狀，並應
敘述具體理由；其未敘述上述理由者，應於上訴期間屆滿後二十
日內向本院補提理由書(均須按他造當事人之人數附繕本)「切勿
逕送上級法院」。
                            書記官  陳建宇
中    華    民    國    99    年    9     月    29    日
附錄本案論罪科刑法條：
中華民國刑法第266條第1項
在公共場所或公眾得出入之場所賭博財物者，處 1 千元以下罰
金。但以供人暫時娛樂之物為賭者，不在此限。
中華民國刑法第268條
（圖利供給賭場或聚眾賭博罪）
意圖營利，供給賭博場所或聚眾賭博者，處3年以下有期徒刑，
得併科3千元以下罰金。

司法院資訊處製作；財團法人民間司法改革基金會備份。
